臺灣高等法院刑事裁定
111年度聲字第1013號
聲  請  人  臺灣高等檢察署檢察官
受  刑  人  劉晉安



上列聲請人因受刑人數罪併罰有二裁判以上，聲請定其應執行之
刑（聲請案號：臺灣高等檢察署111年度執聲字第421號），本院
裁定如下：
    主  文
劉晉安犯如附表所示各罪所處之刑，應執行有期徒刑柒年貳月。
    理  由
一、聲請意旨略以：受刑人劉晉安（下稱受刑人）因竊盜案件等
    數罪，先後經判決確定如附表所示之刑（檢察官聲請書記載
    誤繕及未完足部分，均經本院更正、補充如本裁定之附表所
    載），應依刑法第50條第1項第1款、第2項、第53條、第51
    條第5款規定，定其應執行之刑，爰依刑事訴訟法第477條第
    1項聲請裁定等語。
二、按裁判確定前犯數罪者，併合處罰之。數罪併罰，有二裁判
    以上者，依刑法第51條之規定，定其應執行之刑。又宣告多
    數有期徒刑者，於各刑中之最長期以上，各刑合併之刑期以
    下，定其刑期；但不得逾30年。刑法第50條第1項前段、第5
    3條及第51條第5款分別定有明文。次按刑事訴訟法第370條
    第2項、第3項，已針對第二審上訴案件之定應執行之刑，明
    定有不利益變更禁止原則之適用。而分屬不同案件之數罪併
    罰有應更定執行刑之情形，倘數罪之刑，曾經定其執行刑，
    再與其他裁判宣告之刑定其執行刑時，在法理上亦應同受此
    原則之拘束。是以另定之執行刑，其裁量所定之刑期，不得
    較重於前定之執行刑加計其他裁判宣告之刑的總和，上揭法
    律明文之定刑限制，即法理上所稱之外部性界限（最高法院
    109年度台抗字第1975號裁定意旨參照）。
三、經查：
　㈠受刑人犯如附表所示各罪，先後經法院分別判處如附表所示
    之刑，均經確定在案，且受刑人所犯如附表所示各罪，其犯
    罪時間均在附表編號1之罪於民國108年12月24日判決確定之
    前，本院並屬各該犯罪事實最後判決之法院，有卷附受刑人
    之前案紀錄表及如附表所示各該刑事裁判可參。檢察官依受
    刑人之請求（見本院卷第17頁），將如附表所示得易科罰金
    與不得易科罰金之罪刑，向本院聲請合併定其應執行之刑，
    經核於法有據。　
　㈡本件如附表編號1至11所示之罪刑，與本院109年度上易字第1
    377號受刑人所犯侮辱公署罪所處有期徒刑3月之刑（見本院
    卷第141至149頁），曾經本院以109年度聲字第4226號裁定
    合併定刑有期徒刑6年6月在案（見本院卷第25至30頁）。嗣
    因於111年1月14日修正施行之刑法，刪除同法第140條第2項
    之侮辱公署罪，依刑法第2條第3項：「處罰之裁判確定後，
    未執行或執行未完畢，而法律有變更，不處罰其行為者，免
    其刑之執行」之規定，檢察官乃於剔除受刑人上開侮辱公署
    罪之罪刑後，就附表編號1至11之罪刑，與如附表編號12、1
    3所示裁判宣告之刑，聲請合併定刑。則依前述法理，本院1
    09年度聲字第4226號裁定所定有期徒刑6年6月，於扣除受刑
    人上開侮辱公署罪所處有期徒刑3月後（按：此處採有利於
    受刑人之方式，即不依該定刑比例核算此3月應寬減之數，
    而逕予寬減3月計算），所餘有期徒刑6年3月，加計附表編
    號12、13之宣告刑（依序為有期徒刑10月、4月）之總和為
    有期徒刑7年5月，即形成本件定刑之外部性界限。
　㈢審酌受刑人所犯如附表編號9所示之施用第二級毒品罪，係戕
    害自我身心健康之行為，考量對於施用毒品犯罪之處罰，側
    重在透過相當期間之徒刑，藉以隔離毒品、戒除依賴；又
　　受刑人所犯如附表編號1至8、10至12所示之罪，如各該附表
    罪名欄所載，除編號4為（普通）竊盜未遂外，其餘則均屬
    加重竊盜，嚴重侵害被害人等之財產法益，另編號13之侵入
    住宅，則嚴重危害被害人之居住安全，所為均影響社會之安
    寧秩序；再者，考量受刑人所為如附表所示之竊盜犯行，首
    次為107年5月30日（編號10），末次為108年8月8日（編號1
    ），橫跨期間甚長，可見其有為竊盜犯行之惡性；並審酌本
    件定刑之犯罪類型分別為施用毒品、竊盜及侵入住宅等犯罪
    關係上之差異，應有相當之刑期始足以發揮刑罰嚇阻犯罪之
    功能及達矯治教化之必要程度，兼衡上開定刑之外部性界限
    、受刑人現今年齡將近30歲之日後更生，暨其表示希望定刑
    在5年以內之意見（見本院卷第17頁）等一切情狀，爰定其
    應執行之刑如主文所示。
四、據上論斷，應依刑事訴訟法第477條第1項，刑法第50條第2
    項、第51條第5款、第53條，裁定如主文。
中    華    民    國   111    年     3    月    24    日
                  刑事第二十二庭審判長法  官  王美玲
                                      法  官  葉韋廷 
                                      法  官  陳銘壎
以上正本證明與原本無異。
不得抗告。 
                                      書記官  吳思葦
中    華    民    國   111    年      3   月    24    日
附表：受刑人劉晉安定應執行刑案件一覽表
編            號  1 2 罪            名  踰越牆垣竊盜 踰越安全設備侵入住宅竊盜 宣     告     刑  有期徒刑1年 有期徒刑7月 犯罪日期（民國）  108年8月8日（聲請書誤載為「18日」） 108年8月6日 偵查機關及案號  臺灣新北地方檢察署108年度偵字第25239號 臺灣新北地方檢察署108年度偵字第31656號 最  後  事實審 法    院 臺灣高等法院 臺灣新北地方法院  案    號 108年度上易字第2212號 108年度審易字第3262號  判決日期  108年12月24日 109年1月15日 確  定    判  決 法    院 臺灣高等法院 臺灣新北地方法院  案    號 108年度上易字第2212號 108年度審易字第3262號  判    決 確定日期 108年12月24日 109年3月11日 備            註  新北地檢署109年度執他字第326 號、高檢署109年執字第9號  新北地檢署109年度執字第3884號  

編            號  3 4 罪            名  攜帶兇器踰越安全設備竊盜 竊盜未遂 宣     告     刑  有期徒刑8月 有期徒刑3月，如易科罰金，以新臺幣1千元折算1日 犯罪日期（民國）  108年7月30日 108年8月3日 偵查機關及案號  臺灣臺北地方檢察署108年度偵字第22164、22165、23257號 臺灣臺北地方檢察署108年度偵字第22164、22165、23257號 最  後  事實審 法    院 臺灣臺北地方法院 臺灣臺北地方法院  案    號 108年度審易字第2942號 108年度審易字第2942號  判決日期  108年12月25日 108年12月25日 確  定    判  決 法    院 臺灣臺北地方法院 臺灣臺北地方法院  案    號 108年度審易字第2942號 108年度審易字第2942號  判    決 確定日期 109年3月23日 109年3月23日 備            註  臺北地檢署109年度執字第2599 號 臺北地檢署109年度執字第2600 號 

編            號  5 6 罪            名  踰越安全設備竊盜 踰越安全設備竊盜 宣     告     刑  有期徒刑10月 有期徒刑9月 犯罪日期（民國）  107年9月21日 107年9月21日 偵查機關及案號  臺灣桃園地方檢察署108年度偵字第9472號 臺灣桃園地方檢察署108年度偵字第9472號 最  後  事實審 法    院 臺灣高等法院 臺灣高等法院  案    號 109年度上易字第301號 109年度上易字第301號  判決日期  109年3月31日 109年3月31日 確  定    判  決 法    院 臺灣高等法院 臺灣高等法院  案    號 109年度上易字第301號 109年度上易字第301號  判    決 確定日期 109年3月31日 109年3月31日 備            註  1.桃園地檢署109年度執字第6899   號 2.編號5、6之刑，曾經上開判決定刑有期徒刑1年4月 1.桃園地檢署109年度執字第6899   號 2.編號5、6之刑，曾經上開判決定刑有期徒刑1年4月 

編            號  7 8 罪            名  踰越安全設備竊盜 踰越安全設備竊盜 宣     告     刑  有期徒刑9月 有期徒刑8月 犯罪日期（民國）  107年10月4日 107年10月4日 偵查機關及案號  臺灣桃園地方檢察署108年度偵字第9460、9461號 臺灣桃園地方檢察署108年度偵字第9460、9461號 最  後  事實審 法    院 臺灣桃園地方法院 臺灣桃園地方法院  案    號 108年度審易字第1525號 108年度審易字第1525號  判決日期  108年11月15日 108年11月15日 確  定    判  決 法    院 臺灣桃園地方法院 臺灣桃園地方法院  案    號 108年度審易字第1525號 108年度審易字第1525號  判    決 確定日期 109年4月23日（撤回上訴） 109年4月23日（撤回上訴） 備            註  1.桃園地檢署109年度執字第7960   號 2.編號7、8之刑，曾經上開判決定刑有期徒刑1年2月 1.桃園地檢署109年度執字第7960   號 2.編號7、8之刑，曾經上開判決定刑有期徒刑1年2月 

編            號  9 10 罪            名  施用第二級毒品 踰越安全設備竊盜 宣     告     刑  有期徒刑2月，如易科罰金，以新臺幣1千元折算1日 有期徒刑9月 犯罪日期（民國）  108年8月9日 107年5月30日 偵查機關及案號  臺灣新北地方檢察署108年度毒偵字第4992號 臺灣臺北地方檢察署108年度偵緝（聲請書誤載為「偵字」）字第1101號 最  後  事實審 法    院 臺灣新北地方法院 臺灣高等法院  案    號 108年度簡字第7481號 109年度上易字第517號  判決日期  108年12月19日 109年6月18日 確  定    判  決 法    院 臺灣新北地方法院 臺灣高等法院  案    號 108年度簡字第7481號 109年度上易字第517號  判    決 確定日期 109年5月18日（撤回上訴） 109年6月18日 備            註  新北地檢署109年度執字第6968 號 臺北地檢署109年度執字第4076 號 

編            號  11 12 罪            名  踰越安全設備竊盜 踰越安全設備侵入住宅竊盜 宣     告     刑  有期徒刑11月 有期徒刑10月 犯罪日期（民國）  108年6月4日 108年7月24日 偵查機關及案號  臺灣桃園地方檢察署108年度偵字第27416號 臺灣新北地方檢察署108年度偵字第29542、29927號 最  後  事實審 法    院 臺灣高等法院 臺灣新北地方法院  案    號 109年度上易字第804號 109年度易字第85號  判決日期  109年7月28日 109年7月23日 確  定    判  決 法    院 臺灣高等法院 臺灣新北地方法院  案    號 109年度上易字第804號 109年度易字第85號  判    決 確定日期 109年7月28日 109年11月2日（撤回上訴） 備            註  桃園地檢署109年度執字第13759 號 新北地檢署110年度執字第1109 號 

編            號  13 以下空白 罪            名  侵入住宅（聲請書誤載為「竊盜」）  宣     告     刑  有期徒刑4月，如易科罰金，以新臺幣1千元折算1日  犯罪日期（民國）  108年8月4日  偵查機關及案號  臺灣新北地方檢察署108年度偵字第29542、29927號  最  後  事實審 法    院 臺灣高等法院   案    號 109年度上易字第1931(聲請書誤載為10931號)   判決日期 109年12月15日  確  定    判  決 法    院 臺灣高等法院   案    號 109年度上易字第1931號   判    決 確定日期 109年12月15日   備            註  新北地檢署110年度執字第1110號